НИЛУФАР ИБРАГИМОВА АЛИЕВНА

nilfibragimova@gmail.com

Проживание: Ташкент, Узбекистан

+998 93 402 82 79

QA ТЕСТИРОВЩИК И СИСТЕМНЫЙ АНАЛИТИК

ОБО МНЕ

QA тестировщик и системный аналитик с более чем 1.5 годами опыта работы в банковской сфере. Участвовала в крупных проектах внедрения Oracle Banking в ведущих банках Узбекистана. Специализируюсь на тестировании банковских систем, системном анализе и внедрении решений для повышения производительности. Имею сильные аналитические навыки, внимание к деталям и способность эффективно работать в команде. Свободно владею английским, русским и узбекским языками, что позволяет продуктивно взаимодействовать с международными командами и клиентами

ОПЫТ РАБОТЫ:

Август 2023 — Настоящее время

ZIRAAT BANK UZBEKISTAN

QA Тестировщик и Системный Аналитик

- ·Тестированиепрограммных решений, включая Oracle FLEXCUBE Core Banking System, Oracle Banking Digital Experience и FinFlowz Agency Banking.
- Участие в реализации и внедрении банковских систем с целью улучшения их производительности и пользовательского опыта.
- • Анализ бизнес-требований и взаимодействие с командой разработки для повышения качества интерфейсов и функционала.
- Ведение отчетной документации по тестированию, описание багов и предложений по улучшению.

Январь 2023 — Август 2023

PROFINCH SOLUTIONS

QA Тестировщик и Аналитик

- Выполняла функциональное и UI тестирование банковских программ, разрабатывала сценарии тестирования.
- • Системный анализ требований, участие в разработке улучшений для программного обеспечения.
- ·Поддержка успешной интеграции банковских систем в сотрудничестве с международными командами.

Образование:

2019 - 2023

УзГУМЯ (Узбекский государственный университет мировых языков) Бакалавр в области лингвистики.

HARD SKILLS:

- • QA тестирование банковских программ (Oracle FLEXCUBE, FinFlowz, Oracle Banking Digital Experience)
- Системный анализ и сбор требований
- Ведение отчетности и документации по тестированию
- Работа с инструментами: Jira, MS Office
- • Проектное управление и внедрение IT-систем

SOFT SKILLS:

- ·QA тестирование банковских программ (Oracle FLEXCUBE, FinFlowz, Oracle Banking Digital Experience)
- • Системный анализ и сбор требований
- Ведение отчетности и документации по тестированию
- Работа с инструментами: Jira, MS Office
- • Проектное управление и внедрение IT-систем

ЗНАНИЕ ЯЗЫКОВ:

- Английский С1 (Продвинутый)
- Русский C2 (В совершенстве)
- Узбекский С2 (В совершенстве)

ДОПОЛНИТЕЛЬНАЯ ИНФОРМАЦИЯ:

• Опыт работы в проектах имплементации Oracle Banking в Ziraat Bank и Apex Bank